最高法院刑事裁定　　　　　　　　　　111年度台抗字第721號
抗　告　人　尤傳傑



上列抗告人因違反毒品危害防制條例案件，不服臺灣高等法院高
雄分院中華民國111年4 月26日駁回聲請再審之裁定（111年度聲
再字第32號），提起抗告，本院裁定如下：
    主  文
抗告駁回。
    理  由
一、本件抗告人尤傳傑對原審法院109年度上訴字第946號確定判
    決（下稱原判決，抗告人不服該判決，提起第三審上訴，經
    本院以110年度台上字第1993 號判決從程序予以駁回）論處
    其販賣第二級毒品罪，認有聲請再審原因，依刑事訴訟法第
    420條第1項第6 款規定聲請再審，其聲請意旨略如原裁定理
    由一聲請意旨欄所載。
二、原裁定認：
(一)按經法院認無再審理由而以裁定駁回後，不得更以同一原因
    聲請再審，刑事訴訟法第434條第3項定有明文。抗告人前以
    原判決有刑事訴訟法第420條第1項第6 款規定之事由，向原
    審法院聲請再審，經該院於民國110年11月23日以110年度聲
    再字第182 號刑事裁定，以聲請再審無理由，駁回抗告人再
    審之聲請，並經本院駁回抗告人之抗告確定（下稱第一次再
    審）；而該第一次再審聲請所據之理由，係以證人（購毒者
    ）蔡軍田於原判決歷次之陳述不一，且係誤會遭抗告人供出
    ，始為抗告人販毒之指證等旨，核與本件聲請再審理由一 (
    一）部分之原因事實同一，證據亦同一。抗告人本次聲請再
    審，就此部分既與第一次再審之聲請再審事由，有同一原因
    事實之情形存在，抗告人此部分聲請再審之程序已違背規定
    而不合法。
(二)抗告人依憑其片面、主觀所主張之證據，無論新、舊、單獨
    或結合其他卷存證據觀察，綜合判斷之評價結果，如客觀上
    尚難認為足以動搖原判決所認定之事實者，自無准許再審聲
    請之餘地。抗告人以蔡軍田如有向其購買第二級毒品，何以
    蔡軍田未將其購得之2 錢甲基安非他命交予警方作為證物之
    聲請再審理由；然蔡軍田於原判決之第一審審判中已陳稱：
    員警前往搜索時，已命蔡軍田交付甲基安非他命，但因蔡軍
    田當時身上並無毒品而未交付等語。另抗告人以其係為獲交
    保方於警詢時自白販賣毒品，不得作為不利其之證據之聲請
    再審理由；然原判決就抗告人於警詢、偵查及偵查中羈押之
    自白並無不正訊問之情形，已於第一審審判中加以調查，並
    於判決理由中予以論斷。又抗告人係於107年8月21日12時40
    分經警攔查，於同日13時自願同意受搜索，並非事後在疲勞
    訊問下始簽立自願受搜索同意書；員警於同日13時20分以現
    行犯逮捕抗告人，並與抗告人前往住處搜索時扣得抗告人手
    機，於執行搜索後返回警局已為同日19時5 分，而屬夜間，
    因刑事訴訟法第100條之3第1 項有不得於夜間詢問之規定，
    乃迄翌（22）日上午9 時15分後始為詢問，並無聲請意旨所
    稱司法警察執行偵查作為時有對其非以現行犯逮捕、違法搜
    索、故意延遲疲勞詢問等情形。抗告人此部分聲請再審意旨
    所謂之新證據，係其依憑片面、主觀之證據，客觀上難認為
    足以動搖原判決所認定之事實，不符合聲請再審新事實、新
    證據之要件。
(三)綜上所述，因認抗告人所提上開再審理由，部分不合法，部
    分無理由，予以駁回。均已依據卷內資料詳予說明。經核並
    無不合。
三、抗告意旨略以：抗告人遭員警持鑑定許可書於107年8月21日
    ，在路邊對其攔查後，經帶至其住處，事前未經其同意即違
    法搜索，搜索完畢回警局時再以其他文件夾藏之方式，使其
    在自願受搜索同意書上簽名，回警局後員警故意對其延遲詢
    問，其之警詢自不具任意性；另蔡軍田身上及住處並未查獲
    任何毒品，當天也未與其見面；其於歷審中未提起員警不正
    詢問、為求交保而虛偽自白、非自願同意搜索等情，迄本件
    再審聲請方提起，係因不懂法律之原因等語。
四、惟查：抗告意旨係以自己之說詞，再為與聲請意旨相同事實
    上之爭辯，並未具體指摘原裁定有何違法或不當，其抗告為
    無理由，應予駁回。
據上論結，應依刑事訴訟法第412條，裁定如主文。
中    華    民    國     111   年    6    月    15    日
                  刑事第六庭審判長法  官  李  英  勇  
                                  法  官  楊  智  勝  
                                  法  官  吳  冠  霆  
                                  法  官  蔡  憲  德  
                                  法  官  洪  兆  隆  
本件正本證明與原本無異
                                  書記官
中    華    民    國     111   年    6    月    16    日